---
title: Replicación Edmonson 1999
subtitle: 
author:
  name: Equipo 2
  affiliation: Cademi
# date: "`r format(Sys.time(), '%d %B %Y')`" ## Or "Lecture no."
output: 
  html_document:
    theme: flatly
    highlight: haddock
    # code_folding: show
    toc: yes
    toc_depth: 4
    toc_float: yes
    keep_md: false
    keep_tex: false ## Change to true if want keep intermediate .tex file
    css: preamble.css ## For multi-col environments
  pdf_document:
    latex_engine: xelatex
    toc: true
    dev: cairo_pdf
    # fig_width: 7 ## Optional: Set default PDF figure width
    # fig_height: 6 ## Optional: Set default PDF figure height
    includes:
      in_header: preamble.tex ## For multi-col environments
    pandoc_args:
        --template=mytemplate.tex ## For affiliation field. See: https://bit.ly/2T191uZ
always_allow_html: true
urlcolor: blue
mainfont: cochineal
sansfont: Fira Sans
monofont: Fira Code ## Although, see: https://tex.stackexchange.com/q/294362
---

```{r setup, include=FALSE}
knitr::opts_chunk$set(echo = TRUE, cache = TRUE, dpi=300)
```

```{r, echo = FALSE, eval = TRUE, results = "hide"}
#Librerias
library(RCurl)
library(dplyr)
library(tidyr)
library(ggplot2)
library(ggthemes)
library(psych)
```

Data (Por el momento estara cargada en este apartado).
```{r, echo = FALSE, eval = TRUE, results = "hide"}
data <- getURL("https://raw.githubusercontent.com/PabloFdezm/cademi/master/new_data.csv?token=AQWVYHXS7QYQW5UWESIDJGC7MV63U")
data <- read.csv(text= data, row.names = 1)

data_prereggresion <- getURL("https://raw.githubusercontent.com/PabloFdezm/cademi/master/data_preregression.csv?token=AKX6XZLFYGPYPC54IADIBTK7MZMCY")
data_prereggresion <- read.csv(text= data_prereggresion, row.names = 1)

```

```{r, echo = FALSE, eval = TRUE}
tibble::glimpse(data)
```

## Methods.

Para poner a prueba las hipotesis evaluadas en este trabajo, seguimos la metodologia de Edmonson (1999). El objetivo principal fue medir seguridad psicologica en los distintos grupos.

Estudiamos la interacción entre los estudiantes de primer año de la carrera de *Ingenieria Comercial* del año 2020, de la *Universidad Diego Portales*. Medimos datos cuantitativos respecto al curso *Fundamentos de Administracion y Negocios*. Las encuestas fueron realizadas durante un lapso de 5 meses, en distintos periodos de tiempo. Estas se realizaron a traves de los docentes del curso, los cuales nos ayudaron tambien a la confeccion de las escalas y tipos de medidas. El total de estudiantes evaluados fue de 280 aproximadamente. Se trabajo en grupos pequeños de 5 a 6 estudiantes. Se recopilaron 48 equipos en total, los cuales fueron evaluados en conjunto durante todo el proceso, sin ninguna modificacion o salida de alguno de estos a lo largo del periodo establecido.

Al ser un curso de primer año universitario, ninguno de los participantes tenia conocimientos teoricos previos en cuanto a trabajo en equipo, liderazgo o administracion. Ademas, recalcar que ninguno de los estudiantes mantenia una relacion estrecha entre sus pares o academicos de la facultad, previa la investigacion realizada. El unico medio de interaccion que tuvimos con los estudiantes a lo largo del proyecto fueron netamente las respuestas otorgadas a traves de las encuestas.

### Process

Lo primero fue evaluar las hipotesis a comprobar dentro del proyecto (H1, H2 y H3) -(Insertar referencia a la tabla con las hipotesis)-. Para ello, se diseñaron ciertas preguntas con ayuda de los docentes, acorde a las escalas ya antes previstas -(Insertar referencia a la tabla con las preguntas)-. De esta forma, los alumnos fueron encuentados a lo largo del tiempo establecido, 5 meses (t). En total se realizaron 3 periodos de encuestas que contenian este tipo de preguntas.

Posterior a eso, analizamos los datos provenientes a las respuestas. Medimos el nivel de consistencia de las preguntas via el Alfa de Chronbach. Para esto, diseñamos un algoritmo que expulsara las preguntas que provocaran un Alfa de Chronbach inferior a 0.7.

```{r echo = T,eval=FALSE,  results = 'hide'}
#1) Psysafety 

psysafe <- data %>%
  select(starts_with("psy"))
lim <- 0.7

eliminacion <- 0

while ( eliminacion < lim ) {
  
  alfa <- alpha(psysafe)
  alfa_raw <- alfa$total$raw_alpha
  
  alfa_drop <- alfa$alpha.drop %>%
    as.data.frame()
  
  # Strategy
  eliminacion <- alfa_drop %>%
    select(raw_alpha)%>%
    filter(alfa_raw < raw_alpha)%>%
    row.names()%>%
    head(1)
  psysafe <- psysafe %>%
    select(-eliminacion)
  #
  
}

psysafe_select <- colnames(psysafe)

psysafe <- data %>%
  select(equipoID, all_of(psysafe_select))%>%
  pivot_longer(-equipoID)%>%
  group_by(equipoID)%>%
  summarize(psysafe=round(mean(value),2))

#2)Learn Behavior

learnb <- data %>%
  select(starts_with("learn"))

eliminacion <- 0

while ( eliminacion < lim ) {
  
  alfa <- alpha(learnb)
  alfa_raw <- alfa$total$raw_alpha
  
  alfa_drop <- alfa$alpha.drop %>%
    as.data.frame()
  
  # Strategy
  eliminacion <- alfa_drop %>%
    select(raw_alpha)%>%
    filter(alfa_raw < raw_alpha)%>%
    row.names()%>%
    head(1)
  learnb <- learnb %>%
    select(-eliminacion)
  #
  
}

learnb_select <- colnames(learnb)

learnb <- data %>%
  select(equipoID, all_of(learnb_select))%>%
  pivot_longer(-equipoID)%>%
  group_by(equipoID)%>%
  summarize(learnbehavior=round(mean(value),2))

#3)Efficacy 

efficacy <- data %>%
  select(starts_with("eff"))

eliminacion <- 0

while ( eliminacion < lim ) {
  
  alfa <- alpha(efficacy)
  alfa_raw <- alfa$total$raw_alpha
  
  alfa_drop <- alfa$alpha.drop %>%
    as.data.frame()
  
  # Strategy
  eliminacion <- alfa_drop %>%
    select(raw_alpha)%>%
    filter(alfa_raw < raw_alpha)%>%
    row.names()%>%
    head(1)
  efficacy <- efficacy %>%
    select(-eliminacion)
  #
  
}
efficacy_select <- colnames(efficacy)

efficacy <- data %>%
  select(equipoID, all_of(efficacy_select) )%>%
  pivot_longer(-equipoID)%>%
  group_by(equipoID)%>%
  summarize(efficacy=round(mean(value),2))

#4) Team Satisfaction

team_s <- data %>%
  select(starts_with("team"))

eliminacion <- 0

while ( eliminacion < lim ) {
  
  alfa <- alpha(team_s)
  alfa_raw <- alfa$total$raw_alpha
  
  alfa_drop <- alfa$alpha.drop %>%
    as.data.frame()
  
  # Strategy
  eliminacion <- alfa_drop %>%
    select(raw_alpha)%>%
    filter(alfa_raw < raw_alpha)%>%
    row.names()%>%
    head(1)
  team_s <- team_s %>%
    select(-eliminacion)
  #
  
}
team_s_select <- colnames(team_s)

team_s <- data %>%
  select(equipoID, all_of(team_s_select) )%>%
  pivot_longer(-equipoID)%>%
  group_by(equipoID)%>%
  summarize(teamsatisfaction=round(mean(value),2))

#5)Performance

performance <- data %>%
  select(equipoID, starts_with("per"))%>%
  pivot_longer(-equipoID)%>%
  group_by(equipoID)%>%
  summarize(performance=round(mean(value),2))

```

```{r echo = F,eval=T,  results = 'hide',error=FALSE, warning=FALSE, message=FALSE}

#1) Psysafety 

psysafe <- data %>%
  select(starts_with("psy"))
lim <- 0.7

eliminacion <- 0

while ( eliminacion < lim ) {
  
  alfa <- alpha(psysafe)
  alfa_raw <- alfa$total$raw_alpha
  
  alfa_drop <- alfa$alpha.drop %>%
    as.data.frame()
  
  # Strategy
  eliminacion <- alfa_drop %>%
    select(raw_alpha)%>%
    filter(alfa_raw < raw_alpha)%>%
    row.names()%>%
    head(1)
  psysafe <- psysafe %>%
    select(-eliminacion)
  #
  
}

psysafe_select <- colnames(psysafe)

psysafe <- data %>%
  select(equipoID, all_of(psysafe_select))%>%
  pivot_longer(-equipoID)%>%
  group_by(equipoID)%>%
  summarize(psysafe=round(mean(value),2))

#2)Learn Behavior

learnb <- data %>%
  select(starts_with("learn"))

eliminacion <- 0

while ( eliminacion < lim ) {
  
  alfa <- alpha(learnb)
  alfa_raw <- alfa$total$raw_alpha
  
  alfa_drop <- alfa$alpha.drop %>%
    as.data.frame()
  
  # Strategy
  eliminacion <- alfa_drop %>%
    select(raw_alpha)%>%
    filter(alfa_raw < raw_alpha)%>%
    row.names()%>%
    head(1)
  learnb <- learnb %>%
    select(-eliminacion)
  #
  
}

learnb_select <- colnames(learnb)

learnb <- data %>%
  select(equipoID, all_of(learnb_select))%>%
  pivot_longer(-equipoID)%>%
  group_by(equipoID)%>%
  summarize(learnbehavior=round(mean(value),2))

#3)Efficacy 

efficacy <- data %>%
  select(starts_with("eff"))

eliminacion <- 0

while ( eliminacion < lim ) {
  
  alfa <- alpha(efficacy)
  alfa_raw <- alfa$total$raw_alpha
  
  alfa_drop <- alfa$alpha.drop %>%
    as.data.frame()
  
  # Strategy
  eliminacion <- alfa_drop %>%
    select(raw_alpha)%>%
    filter(alfa_raw < raw_alpha)%>%
    row.names()%>%
    head(1)
  efficacy <- efficacy %>%
    select(-eliminacion)
  #
  
}
efficacy_select <- colnames(efficacy)

efficacy <- data %>%
  select(equipoID, all_of(efficacy_select) )%>%
  pivot_longer(-equipoID)%>%
  group_by(equipoID)%>%
  summarize(efficacy=round(mean(value),2))

#4) Team Satisfaction

team_s <- data %>%
  select(starts_with("team"))

team_s_select <- colnames(team_s[,1:4])

team_s <- data %>%
  select(equipoID, all_of(team_s_select) )%>%
  pivot_longer(-equipoID)%>%
  group_by(equipoID)%>%
  summarize(teamsatisfaction=round(mean(value),2))

#5)Performance

performance <- data %>%
  select(equipoID, starts_with("per"))%>%
  pivot_longer(-equipoID)%>%
  group_by(equipoID)%>%
  summarize(performance=round(mean(value),2))


```


Junto con lo anterior, agregamos las variables que fueron medidas en distintas preguntas.

```{r echo = F,eval=T,error=FALSE, warning=FALSE, message=FALSE}
data_2 <- full_join(performance, psysafe)
data_2 <- full_join(data_2,team_s)
data_2 <- full_join(data_2,learnb)
data_2 <- full_join(data_2,efficacy)
tibble::glimpse(data_2)
```


Examinamos como correlacionan las variables:
```{r, echo = FALSE, eval = TRUE}
#Correlaciones

cor(data_prereggresion)%>%
  ggcorrplot::ggcorrplot(hc.order = TRUE, 
                         type = "lower", 
                         lab = TRUE, 
                         lab_size = 2, 
                         method="circle", 
                         colors = c("tomato2", "white", "springgreen3"), 
                         title="Coeficientes de correlación", 
                         ggtheme=theme_bw)

```

#example

## Results.

## Discussion.

## Conclusion.

## References.
