---
title: Course title
subtitle: Lecture title
author:
  name: Your name
  affiliation: University | Course code
# date: "`r format(Sys.time(), '%d %B %Y')`" ## Or "Lecture no."
output: 
  html_document:
    theme: flatly
    highlight: haddock
    # code_folding: show
    toc: yes
    toc_depth: 4
    toc_float: yes
    keep_md: false
    keep_tex: false ## Change to true if want keep intermediate .tex file
    css: preamble.css ## For multi-col environments
  pdf_document:
    latex_engine: xelatex
    toc: true
    dev: cairo_pdf
    # fig_width: 7 ## Optional: Set default PDF figure width
    # fig_height: 6 ## Optional: Set default PDF figure height
    includes:
      in_header: preamble.tex ## For multi-col environments
    pandoc_args:
        --template=mytemplate.tex ## For affiliation field. See: https://bit.ly/2T191uZ
always_allow_html: true
urlcolor: blue
mainfont: cochineal
sansfont: Fira Sans
monofont: Fira Code ## Although, see: https://tex.stackexchange.com/q/294362
---

```{r setup, include=FALSE}
knitr::opts_chunk$set(echo = TRUE, cache = TRUE, dpi=300)
```

```{r, echo = FALSE, eval = TRUE, results = "hide"}
#Librerias
library(RCurl)
library(dplyr)
library(tidyr)
library(ggplot2)
library(ggthemes)
library(psych)
```

Data (Por el momento estara cargada en este apartado).
```{r, echo = FALSE, eval = TRUE, results = "hide"}
data <- getURL("https://raw.githubusercontent.com/PabloFdezm/cademi/master/new_data.csv?token=AQWVYHXS7QYQW5UWESIDJGC7MV63U")
data <- read.csv(text= data, row.names = 1)
```

```{r, echo = FALSE, eval = TRUE}
knitr::kable(data) #Tabla Data
```

## Abstract / Resumen.
## Introduction.

-(Explicar las variables a evaluar, las hipotesis a comprobar)-
-(Tabla de resultados resumida (Promedios, mediana, y otros))-

#### (Keywords).

## Methods.

Para poner a prueba las hipotesis evaluadas en este trabajo, seguimos la metodologia de Edmonson (1999). El objetivo principal fue medir seguridad psicologica en los distintos grupos, analizar y comparar las variables independientes y dependientes y comprobar su relacion entre estos *(conocimiento, comportamiento de aprendizaje, eficacia y satisfaccion de equipo)*.

Estudiamos el proceso entre los estudiantes de primer año de la carrera de *Ingenieria Comercial* del año 2020, de la *Universidad Diego Portales*. Medimos datos cuantitativos en cuanto al curso de *Fundamentos de Administracion y Negocios*. Las encuestas fueron realizadas durante un lapso de 5 meses, en distintos periodos de tiempo. Estas se realizaron a traves de los docentes del curso, los cuales nos ayudaron tambien a la confeccion de las escalas y tipos de medidas. El total de estudiantes evaluados fue de 280 aproximadamente. Desde un inicio se trabajo en grupos pequeños de 5 a 6 estudiantes. Se recopilaron 48 equipos en total, los cuales fueron evaluados en conjunto durante todo el proceso, sin ninguna modificacion o salida de alguno de estos a lo largo del periodo establecido.

Al ser un curso de primer año universitario, nadie tenia conocimientos teoricos previos en cuanto a trabajo en equipo, liderazgo o administracion. Ademas, recalcar que ninguno de los estudiantes mantenia una relacion estrecha entre sus pares o academicos de la facultad, previa la investigacion realizada. El unico medio de interaccion que tuvimos con los estudiantes a lo largo del proyecto fueron netamente las respuestas otorgadas a traves de las encuestas.

### Process

Analizamos detalladamente el trabajo realizado por Edmonson(1999), durante un periodo de 5 meses. Mientras se realizaba este proceso, se efectuo tambien la recopilacion de datos a travez de las encuestas realizadas a los estudiantes.

Lo primero fue evaluar las hipotesis a comprobar dentro del proyecto (H1, H2 y H3) -(Insertar referencia a la tabla con las hipotesis)-. Para ello, se diseñaron ciertas preguntas con ayuda de los docentes, acorde a las escalas ya antes previstas -(Insertar referencia a la tabla con las preguntas)-. De esta forma, los alumnos fueron encuentados a lo largo del tiempo establecido, 5 meses (t). En total se realizaron 3 periodos de encuestas que contenian este tipo de preguntas.

### Measurements

Alfa de Chronbach e intercorrelaciones entre las variables de las encuestas a nivel de grupo. -(¿Lo dejamos?)-. -(variables que se separaron en el Alfa de Chronbach)-. Usamos la encuesta de escalas desarrollado por -(Nombre de la Encuesta)-. 

<CENTER>Alfa de Chronbach. (Tabla) -(Describir e interpretar la Tabla de Alfa)-

<CENTER>Analisis de Correlación (Tabla)
```{r, echo = FALSE, eval = TRUE}
#Correlaciones

cor(data)%>%
  ggcorrplot::ggcorrplot(hc.order = TRUE, 
                         type = "lower", 
                         lab = TRUE, 
                         lab_size = 2, 
                         method="circle", 
                         colors = c("tomato2", "white", "springgreen3"), 
                         title="Coeficientes de correlación", 
                         ggtheme=theme_bw)

knitr::kable(cor(data)) #Tabla Correlaciones

```
-(Describir e interpretar la Tabla de Correlacion)-

<CENTER>Analisis de Varianza -(Tabla de Varianza entre las variables)
```{r}

```
-(Describir e interpretar la Tabla de Varianza)-

## Results.

## Discussion.

## Conclusion.

## References.
